---
graphics: yes
name: Mónica
surname: Echeverría Burbano
phone: (+57) 3212747177
email: "monicaeche@gmail.com"
orcid: 0000-0002-6033-1085
aboutme: |
  [*CvLAC*](https://scienti.minciencias.gov.co/cvlac/visualizador/generarCurriculoCv.do?cod_rh=0001636025) • 
  [*Book fotográfico*](https://mecheverria8.wixsite.com/monicaechefoto)
profilepic: "images/Moni.jpg"
date: "`r Sys.setlocale('LC_TIME','Spanish');format(Sys.Date(),'%d de %B de %Y')`"
csl: "https://raw.githubusercontent.com/citation-style-language/styles/master/apa-cv.csl"
headcolor: 00A388
docname: Hoja de Vida Académica
---

```{r setup, include=FALSE}
knitr::opts_chunk$set(echo = FALSE,
                      warning = FALSE,
                      message = FALSE)

pkgs <- c('vitae' ,'here' ,'tinytex' ,'tibble' ,'glue' ,'rmarkdown' ,'dplyr', 'readr' ,'yaml')
xfun::pkg_attach2(pkgs)

packages <- c('vitae'     # The CV's LaTeX Template
             ,'tibble'    # Data sctructure for tribbles
             ,'magrittr'  # The Pipe %>%
             ,'here'      # Relative Filepaths
             ,'readr'     # Data Loading
             ,'tidyverse' # Needed for bind_rows and whatever
             ,'scholar'   # Updating publications from google scholar
             ,'kableExtra'# Adding technicalskills table
            )
library(magrittr)
# Install packages not yet installed
installed_packages <- packages %in% rownames(installed.packages())
if (any(installed_packages == FALSE)) {
  install.packages(packages[!installed_packages])
}

# Packages loading
lapply(packages, library, character.only = TRUE) %>%
  invisible()
```

# Acerca de mí

Investigadora de medios de comunicación con experiencia en el análisis del quehacer periodístico sobre la prevención de violencias basadas en género.

# Investigación

\begin{cvskills}
  \cvskill
    {Líneas de Investigación}
    {Comunicación estratégica • Comunicación con enfoque de derechos humanos • Género • Interseccionalidad • \newline
    Análisis de medios}
\end{cvskills}

# Educación

```{r educacion}
ezpickr::pick("data/educacion.xlsx") %>%
  tidyr::fill(-why) %>%
  vitae::detailed_entries(what, when, with, where, why)
```

# Educación complementaria

```{r educacion_complementaria}
ezpickr::pick("data/educacion_complementaria.xlsx") %>%
  tidyr::fill(-why) %>%
  vitae::detailed_entries(what, when, with, where, why)
```

# Reconocimientos

```{r reconocimientos}
ezpickr::pick("data/reconocimientos.xlsx") %>%
  tidyr::fill(-why) %>%
  vitae::detailed_entries(what, when, with, where, why)
```

# Experiencia Laboral Académica

```{r experiencia_docente}
ezpickr::pick("data/experiencia_docente.xlsx") %>%
  tidyr::fill(-why) %>%
  vitae::detailed_entries(what, when, with, where, why)
```

# Publicaciones

## \textbf{Artículos}

\begingroup
\setlength{\parindent}{-0.5in}
\setlength{\leftskip}{0.5in}

`r knitr::knit_child("bib/articulos.txt")`

\endgroup

## \textbf{Capítulos de Libro}

\begingroup
\setlength{\parindent}{-0.5in}
\setlength{\leftskip}{0.5in}

`r knitr::knit_child("bib/capitulos.txt")`

\endgroup

# Ponencias en Congresos y Conferencias

\begingroup
\setlength{\parindent}{-0.5in}
\setlength{\leftskip}{0.5in}

`r knitr::knit_child("bib/ponencias.txt")`

\endgroup

# Roles Editoriales

```{r par}
ezpickr::pick("data/par_evaluador.xlsx") %>%
  tidyr::fill(-why) %>%
  vitae::detailed_entries(what, when, with, where, why)
```

# Organización de Eventos Académicos

```{r eventos}
ezpickr::pick("data/eventos.xlsx") %>%
  tidyr::fill(-why) %>%
  vitae::detailed_entries(what, when, with, where, why)
```

# Proyectos de Investigación Liderados

```{r proyectos}
ezpickr::pick("data/proyectos.xlsx") %>%
  tidyr::fill(-why) %>%
  vitae::detailed_entries(what, when, with, where, why)
```

# Supervisión de Proyectos de Investigación

```{r supervision}
ezpickr::pick("data/supervision.xlsx") %>%
  tidyr::fill(-why) %>%
  vitae::detailed_entries(what, when, with, where, why)
```

# Experiencia Laboral No Académica

```{r experiencia_laboral}
ezpickr::pick("data/experiencia_laboral.xlsx") %>%
  tidyr::fill(-why) %>%
  vitae::detailed_entries(what, when, with, where, why)
```