---
graphics: yes
name: Mónica
surname: Echeverría Burbano
phone: (+57) 3212747177
email: "monicaeche@gmail.com"
orcid: 0000-0002-6033-1085
aboutme: |
  [*CvLAC*](https://scienti.minciencias.gov.co/cvlac/visualizador/generarCurriculoCv.do?cod_rh=0001636025) • 
  [*Book fotográfico*](https://mecheverria8.wixsite.com/monicaechefoto)
profilepic: "images/Moni.jpg"
date: "`r Sys.setlocale('LC_TIME','Spanish');format(Sys.Date(),'%d de %B de %Y')`"
csl: "https://raw.githubusercontent.com/citation-style-language/styles/master/apa-cv.csl"
headcolor: 00A388
docname: Hoja de Vida Resumida
---

```{r setup, include=FALSE}
knitr::opts_chunk$set(echo = FALSE,
                      warning = FALSE,
                      message = FALSE)

pkgs <- c('vitae' ,'here' ,'tinytex' ,'tibble' ,'glue' ,'rmarkdown' ,'dplyr', 'readr' ,'yaml')
xfun::pkg_attach2(pkgs)

packages <- c('vitae'     # The CV's LaTeX Template
             ,'tibble'    # Data sctructure for tribbles
             ,'magrittr'  # The Pipe %>%
             ,'here'      # Relative Filepaths
             ,'readr'     # Data Loading
             ,'tidyverse' # Needed for bind_rows and whatever
             ,'scholar'   # Updating publications from google scholar
             ,'kableExtra'# Adding technicalskills table
            )
library(magrittr)
# Install packages not yet installed
installed_packages <- packages %in% rownames(installed.packages())
if (any(installed_packages == FALSE)) {
  install.packages(packages[!installed_packages])
}

# Packages loading
lapply(packages, library, character.only = TRUE) %>%
  invisible()
```

# Acerca de mí

Mi trabajo profesional ha estado vinculado con el respeto de los Derechos Humanos, el acceso a la justicia, la resolución de conflictos y a la equidad de género, desde la realización de estrategias comunicativas participativas a favor del cambio social. Investigadora de medios de comunicación, con experiencia en el análisis del quehacer periodístico en diferentes contextos, la prevención de las violencias basadas en género en las universidades y diferentes comunidades. Cuento con experiencia en la estructuración pedagógica de procesos de aprendizaje virtuales y presenciales.

# Investigación

\begin{cvskills}
  \cvskill
    {Líneas de Investigación}
    {Comunicación estratégica en organizaciones y movimientos sociales •  • Género • Interseccionalidad \newline
    Comunicación con enfoque de derechos humanos • Análisis de medios}
\end{cvskills}

# Educación

```{r educacion}
readxl::read_excel("data/educacion.xlsx") %>%
  tidyr::fill(-why) %>%
  vitae::detailed_entries(what, when, with, where,
                          .protect = FALSE)
```

# Experiencia Laboral y Académica

```{r experiencia_laboral}
readxl::read_excel("data/experiencia_laboral_docente.xlsx") %>%
  tidyr::fill(-why) %>%
  vitae::detailed_entries(what, when, with, where, why,
                          .protect = FALSE)
```

# Publicaciones

Para una lista completa e información detallada, visita mi [Hoja de Vida Académica](https://github.com/JDLeongomez/Moni_HV/raw/main/Monica_Echeverria_HV.pdf).