---
graphics: yes
name: Mónica
surname: Echeverría Burbano
phone: (+57) 3212747177
email: "monicaeche@gmail.com"
orcid: 0000-0002-6033-1085
aboutme: |
  [*CvLAC*](https://scienti.minciencias.gov.co/cvlac/visualizador/generarCurriculoCv.do?cod_rh=0001636025) • 
  [*Book fotográfico*](https://view.genially.com/6803eb879190c65998db6142) • 
  [*Micrositio*](https://view.genially.com/6893b50cd4531caeee519059)
profilepic: ""
date: "`r if (.Platform$OS.type == 'windows') { Sys.setlocale('LC_TIME','Spanish_Spain') } else { Sys.setlocale('LC_TIME','es_CO.UTF-8') }; format(Sys.Date(), '%d de %B de %Y')`"
csl: "https://raw.githubusercontent.com/citation-style-language/styles/master/apa-cv.csl"
headcolor: 00A388
docname: Hoja de Vida Académica
---

```{r setup, include=FALSE}
knitr::opts_chunk$set(echo = FALSE,
                      warning = FALSE,
                      message = FALSE)

pkgs <- c('vitae' ,'here' ,'tinytex' ,'tibble' ,'glue' ,'rmarkdown' ,'dplyr', 'readr' ,'yaml')
xfun::pkg_attach2(pkgs)

packages <- c('vitae'     # The CV's LaTeX Template
             ,'tibble'    # Data sctructure for tribbles
             ,'magrittr'  # The Pipe %>%
             ,'here'      # Relative Filepaths
             ,'readr'     # Data Loading
             ,'tidyverse' # Needed for bind_rows and whatever
             ,'scholar'   # Updating publications from google scholar
             ,'kableExtra'# Adding technicalskills table
            )
library(magrittr)
# Install packages not yet installed
installed_packages <- packages %in% rownames(installed.packages())
if (any(installed_packages == FALSE)) {
  install.packages(packages[!installed_packages])
}

# Packages loading
lapply(packages, library, character.only = TRUE) %>%
  invisible()
```

# Investigación

\begin{cvskills}
  \cvskill
    {Líneas de Investigación}
    {Movimientos sociales • Género • Interseccionalidad • Derechos humanos • Diversidades \newline
    Conflictos sociopolíticos • Paz}
  \cvskill
    {Principales Métodos de Investigación}
    {Análisis discursivos • Análisis de contenido • Análisis Crítico Feminista • Investigación Acción \newline
    Participación • Análisis históricos • Mapas situacionales • Entrevistas y grupos focales}
\end{cvskills}

# Educación

```{r educacion}
readxl::read_excel("data/educacion.xlsx") %>%
  tidyr::fill(-why) %>%
  vitae::detailed_entries(what, when, with, where, why,
                          .protect = FALSE)
```

# Publicaciones

\textbf{Artículos Publicados}

\begingroup
\setlength{\parindent}{-0.5in}
\setlength{\leftskip}{0.5in}
\footnotesize

`r knitr::knit_child("bib/articulos.txt")`

\endgroup

\textbf{Capítulos de Libro}

\begingroup
\setlength{\parindent}{-0.5in}
\setlength{\leftskip}{0.5in}
\footnotesize

`r knitr::knit_child("bib/capitulos.txt")`

\endgroup

# Experiencia Académica

```{r experiencia_laboral}
readxl::read_excel("data/experiencia_docente.xlsx") %>%
  tidyr::fill(-why) %>%
  vitae::detailed_entries(what, when, with, where, why,
                          .protect = FALSE)
```

# Subvenciones, Premios y Reconocimientos

```{r reconocimientos}
readxl::read_excel("data/reconocimientos.xlsx") %>%
  tidyr::fill(-why) %>%
  vitae::detailed_entries(what, when, with, where, why,
                          .protect = FALSE)
```
